臺灣嘉義地方法院刑事判決　　　　　　　　　　　　九十三年度交簡上字第一三號
　　上　訴　人
　　即　被　告　甲○○
右列上訴人即被告因公共危險案件，不服本院簡易庭於中華民國九十二年十二月三十
一日所為九十二年度交簡字第八九四號第一審刑事簡易判決（檢察官聲請簡易判決處
刑書案號：臺灣嘉義地方法院檢察署九十二年度偵字第四０六號）提起上訴，本院管
轄第二審之合議庭判決如左：
    主  文
上訴駁回。
甲○○緩刑貳年，緩刑期間付保護管束。
    事  實
一、甲○○於民國九十一年十二月十二日二十時許，在嘉義縣民雄鄉某ＫＴＶ凌晨飲
    用啤酒，明知其酒後已無安全駕駛動力交通工具之能力，仍在酒醉後於當日近翌
    日凌晨零時許，駕駛動力交通工具車牌號碼ＬＷＵ－九一三號重型機車，沿省道
    台一線由南往北方向行駛，嗣同月十三日凌晨零時十三分許，途經嘉義縣大林鎮
    台一線北上二四八點一公里處時，雖在遵行之機車優先道行進，然因酒後注意力
    、判斷力、操控力降低未能妥善騎乘車輛之生理狀態，致未注意同向違規停置在
    該車道上、劉海東所駕駛、由車牌號碼ＸＴ－四五三曳引車與車號Ｙ二－七八重
    型拖車所組成之聯結車，而猛力撞擊該聯結車之左後側護欄，因傷於當日凌晨零
    時三十三分送至財團法人佛教慈濟綜合醫院大林分院（下稱慈濟醫院）送醫救治
    ，並於當日凌晨零時四十四分，經抽血檢測得其體內所含酒精成分單位數值高達
    每十分之一公升一百零八毫克（108mg/dl）。
二、案經嘉義縣警察局民雄分局報請臺灣嘉義地方法院檢察署檢察官聲請簡易判決處
    刑。
    理  由
一、訊據被告甲○○固不否認於右揭時間飲用啤酒後，駕駛動力交通工具車牌號碼Ｌ
    ＷＵ－九一三號重型機車，沿省道台一線由南往北方向行駛，嗣同月十三日凌晨
    零時十三分許，途經嘉義縣大林鎮台一線北上二四八點一公里處時，撞擊劉海東
    所駕駛、車牌號碼ＸＴ－四五三曳引車與車號Ｙ二－七八重型拖車所組成聯結車
    之左後側護欄等情，惟矢口否認服用酒類不能安全駕駛動力交通工具而駕駛，辯
    稱：當日其僅喝不到一杯的啤酒，發生車禍係因劉海東違規停車所致，簡易庭判
    決有期徒刑五月過重云云。
二、經查：
（一）被告於九十一年十二月十二日二十時許，在嘉義縣民雄鄉某ＫＴＶ凌晨飲用啤
      酒後，仍於當日近翌日凌晨零時許，駕駛動力交通工具車牌號碼ＬＷＵ－九一
      三號重型機車，沿省道台一線由南往北方向行駛，嗣同月十三日凌晨零時十三
      分許，途經嘉義縣大林鎮台一線北上二四八點一公里處時，雖在遵行之機車優
      先道行進，未注意同向違規停置在該車道上、劉海東所駕駛、車牌號碼ＸＴ－
      四五三曳引車與車號Ｙ二－七八重型拖車所組成之聯結車，而猛力撞擊該聯結
      車之左後側護欄之事實，業據被告坦承不諱，並有道路交通事故調查報告表、
      現場圖及現場照片十五幀，堪與認定。
（二）被告雖辯稱：當日係因劉海東違規停車，始造成其所騎乘之車輛撞及上開聯結
      車，實則其仍能正常駕駛，並未因飲酒不能安全駕駛動力交通工具云云，然：
      按汽車駕駛人於飲酒後，其吐氣所含酒精濃度超過每公升零點二五毫克或血液
      酒精濃度超過百分之零點零五以上者，不得駕駛，道路交通安全規則第一百十
      四條第二款定有明文。再按刑法第一百八十五條之三規定所謂「不能安全駕駛
      」，係抽象危險犯，並不以發生具體危險為必要，對於呼氣酒精濃度已達每公
      升０．五五毫克（０．五五亳克＼公升）以上，肇事率為一般正常人之十倍，
      認為已達不能安全駕車之標準，此業經法務部八十八年五月十八日以法八八檢
      字第００一六六九號函告週知，應為絕對不能安全駕駛動力交通工具；而就醫
      學文獻所知，酒精對人體造成之影響，於呼氣時酒精濃度達每公升０‧二五毫
      克（約合體內血液中酒精濃度五０亳克＼公升或百分之零點零五）即會輕度中
      毒，造成輕度協調功能降低，呼氣酒精濃度達每公升０‧五毫克時（約合體內
      血液中酒精濃度一００亳克＼公升或百分之零點一）屬輕到中度中毒症狀，出
      現反應較慢、感覺減低、影響駕駛之狀況，又飲酒後一小時許，其體內血液酒
      精濃度可達最高，飲酒一小時後其體內之酒精濃度隨即消減，此亦分別有行政
      院國軍退除役官兵輔導委員會臺北榮民總醫院八十八年八月五日（八八）北總
      內字第二六八六八號函、八十八年十月二十六日（八八）院賓文廉字第一三四
      ０七號臺灣高等法院函附台北醫學院附設醫院精神科主任蔡尚穎「酒精對人體
      生理與行為之影響」一文可據。被告於肇事後，經於當日凌晨零時三十三分許
      送慈濟醫院，於同日零時四十四分許抽血，其血液酒精濃度為每一百毫升一百
      零八毫克（一０八ＭＧ／ＤＬ），依道路交通安全規則循日本法例所採之換算
      標準（即血中酒精濃度除以二００即為呼氣酒精濃度）換算後，約為呼氣測試
      法吐氣所含酒精濃度每公升零點五四毫克，有卷附慈濟醫院藥物濃度檢驗報告
      單一紙可佐。而飲酒後酒精會使人之自主神經系統產生亢奮與認知功能的暫時
      性缺損，且酒後駕車之駕駛人對於移動景物的追蹤能力、經強光照射後恢復視
      力、監視四周之注意力，均較平時缺乏，而依被告肇事當時之天候晴、道路夜
      間有照明、路面乾燥、無缺陷、無障礙物、視距良好等客觀情狀，並無不能注
      意之情事，被告未能注意駕駛道路上車輛行車動態，而與劉海東所違規放置之
      聯結車發生撞擊，顯見被告肇事當時確係酒後導致注意力無法集中、注意力降
      低而未能發覺該機車優先道上已有停放聯結車，顯已達酒醉無法安全駕駛之程
      度堪予認定。則本件事證已臻明確，被告所辯要屬卸責、避就之詞，洵無可採
      ，其犯行已堪認定，應依法論科。
三、核被告所為，係犯刑法第一百八十五條之三服用酒類不能駕駛動力交通工具而駕
    駛之公共危險罪。原審依刑事訴訟法第四百四十九條第一項前段、刑法第一百八
    十五條之三、第四十一條第一項前段、罰金罰鍰提高標準條例第二條等規定，量
    處被告有期徒刑五月，如易科罰金，以三百元折算一日，其認事用法，尚無違誤
    ，量刑亦稱妥適。上訴人上訴空言否認犯行、量刑過重，並非有據，應予駁回。
    惟審酌被告前未曾受有期徒刑以上刑之宣告，有臺灣高等法院被告全國前案紀錄
    表附卷可按，念其素行尚佳，因一時疏忽而罹刑章，且受顱內出血、胸部挫擦傷
    ，經此教訓後，應已知警惕，而無再犯之虞，本院因認對被告所宣告之刑，以暫
    不執行為適當，乃併予宣告緩刑二年，緩刑期間付保護管束，以啟自新，而觀後
    效。
據上論斷，依刑事訴訟法第四百五十五條之一第一項、第三項、第三百六十八條，刑
法第七十四條第一款、第九十三條第一項，判決如主文。
本案經檢察官陳昭廷到庭執行職務。
中      華      民      國    九十三    年      四      月      十三    日
                              臺灣嘉義地方法院交通法庭
                                  審判長法官 沈 福  財
                                        法官 陳 端  宜
                                        法官 朱 美  璘
右正本證明與原本無異。
不得上訴。
中      華      民      國    九十三    年      四      月      十三    日
                                      書記官 尹 玉  琪
